sk-SK: Športový tovar > Atletika > Volejbal: Príslušenstvo k volejbalovým sieťam; Volejbalové siete; Volejbalové stĺpiky; Volejbalové ochranné pomôcky; Volejbalová obuv; Volejbalové tréningové pomôcky; Volejbalové lopty
nb: Sportsutstyr > Friidrett > Volleyball: Tilbehør til volleyballnett; Volleyballnett; Volleyballstolper; Beskyttelsesutstyr for volleyball; Volleyballsko; Opplæringsutstyr for volleyball; Volleyballer
ro-RO: Articole sportive > Atletism > Volei: Accesorii pentru plase de volei; Plase de volei; Stâlpi pentru volei; Echipament de protecție pentru volei; Încălțăminte pentru volei; Articole antrenament volei; Mingi de volei
pt-BR: Artigos esportivos > Artigos para prática de esportes > Voleibol: Acessórios para redes de vôlei; Redes de vôlei; Postes de vôlei; Equipamento de proteção para vôlei; Tênis de vôlei; Equipamento de treinamento de vôlei; Bolas de vôlei
el: Αθλητικά είδη > Αθλητισμός > Βόλεϊ: Αξεσουάρ φιλέ βόλεϊ; Δίχτυα βόλεϊ; Ορθοστάτες βόλεϊ; Προστατευτικός εξοπλισμός βόλεϊ; Παπούτσια βόλεϊ; Βοηθήματα προπόνησης βόλεϊ; Μπάλες βόλεϊ
es: Equipamiento deportivo > Equipamiento para atletismo > Vóleibol: Accesorios para redes de vóleibol; Redes para voleibol; Postes de voleibol; Equipamiento de protección para voleibol; Zapatillas de voleibol; Material de entrenamiento para voleibol; Pelotas de voleibol
th: อุปกรณ์กีฬา > การกีฬา > วอลเลย์บอล: อุปกรณ์เสริมสำหรับตาข่ายวอลเลย์บอล; ตาข่ายวอลเลย์บอล; เสาวอลเลย์บอล; อุปกรณ์ป้องกันของวอลเลย์บอล; รองเท้าวอลเลย์บอล; อุปกรณ์ฝึกซ้อมของวอลเลย์บอล; ลูกวอลเลย์บอล
pl: Sprzęt sportowy > Sport > Siatkówka: Akcesoria do siatek do siatkówki; Siatki do siatkówki; Słupki do siatkówki; Sprzęt ochronny do siatkówki; Buty do siatkówki; Sprzęt do treningu siatkarskiego; Piłki siatkowe
cs: Sportovní potřeby > Atletické sporty > Volejbal: Příslušenství k volejbalovým sítím; Volejbalové sítě; Volejbalové sloupky; Volejbalové chrániče; Volejbalová obuv; Tréninkové pomůcky na volejbal; Volejbalové míče
en: Sporting Goods > Athletics > Volleyball: Volleyball Net Accessories; Volleyball Nets; Volleyball Posts; Volleyball Protective Gear; Volleyball Shoes; Volleyball Training Aids; Volleyballs
de: Sportartikel > Athletik > Volleyball: Zubehör für Volleyballnetze; Volleyballnetze; Volleyballpfosten; Volleyball-Schutzkleidung; Volleyballschuhe; Volleyball-Trainingshilfen; Volleybälle
lt-LT: Sporto prekės > Atletika > Tinklinis: Tinklinio tinklų priedai; Tinklinio tinklai; Tinklinio stovai; Tinklinio apsauginės priemonės; Tinklinio batai; Tinklinio treniruočių pagalbinės priemonės; Tinklinio kamuoliai
ja: スポーツ用品 > スポーツ競技 > バレーボール: バレーボールネットアクセサリー; バレーボール用ネット; バレーボール用支柱; バレーボール用サポーター; バレーボールシューズ; バレーボール練習器具; バレーボール
pt-PT: Artigos de desporto > Atividade desportiva > Voleibol: Acessórios para redes de voleibol; Redes de voleibol; Postes de voleibol; Equipamento de proteção para voleibol; Ténis de voleibol; Auxiliares de treino para voleibol; Bolas de voleibol
it: Articoli sportivi > Sport > Volleyball: Accessori per reti da pallavolo; Reti da pallavolo; Pali da pallavolo; Protezioni per pallavolo; Scarpe da pallavolo; Supporti per l'allenamento a pallavolo; Palle da pallavolo
sv: Sportartiklar > Idrott och sport > Volleyboll: Tillbehör för volleybollnät; Volleybollnät; Volleybollstolpar; Skyddsutrustning för volleyboll; Volleybollskor; Träningshjälpmedel för volleyboll; Volleybollar
vi: Dụng cụ thể thao > Điền kinh > Bóng chuyền: Phụ kiện lưới bóng chuyền; Lưới bóng chuyền; Cột lưới bóng chuyền; Thiết bị bảo vệ khi chơi bóng chuyền; Giày bóng chuyền; Thiết bị đào tạo bóng chuyền; Quả bóng chuyền
fi: Urheilutarvikkeet > Urheilu > Lentopallo: Lentopalloverkkojen lisävarusteet; Lentopalloverkot; Lentopallotolpat; Lentopallosuojukset; Lentopallokengät; Lentopallon harjoittelutarvikkeet; Lentopallot
fr: Équipements sportifs > Divers sports > Volleyball: Accessoires de filets de volleyball; Filets de volley-ball; Poteaux de volleyball; Protections de volley-ball; Chaussures de volleyball; Matériel d’entraînement de volley-ball; Ballons de volley
bg-BG: Спортни стоки > Спортни занимания > Волейбол: Аксесоари за волейболни мрежи; Волейболни мрежи; Стълбове за волейбол; Волейболна защитна екипировка; Обувки за волейбол; Помощни средства за тренировка по волейбол; Волейболни топки
hr-HR: Sportska oprema > Atletika > Odbojka: Dodaci za mrežu za odbojku; Mreže za odbojku; Stupovi za odbojku; Zaštitna oprema za odbojku; Obuća za odbojku; Pomagala za trening odbojke; Odbojkaške lopte
tr: Spor Malzemeleri > Spor Ekipmanları > Voleybol: Voleybol filesi aksesuarları; Voleybol Fileleri; Voleybol direkleri; Voleybol Koruyucu Kıyafetleri; Voleybol ayakkabıları; Voleybol Eğitim Araçları; Voleybol Topları
ru: Спортивные товары > Соревновательный спорт > Волейбол: Аксессуары для волейбольных сеток; Волейбольные сетки; Волейбольные стойки; Защитная экипировка для волейбола; Обувь для волейбола; Тренировочный инвентарь для волейбола; Волейбольные мячи
sl-SI: Športna oprema > Šport > Odbojka: Dodatki za odbojkarske mreže; Mreže za odbojko; Stebri za odbojko; Zaščitna oprema za odbojko; Čevlji za odbojko; Pripomočki za vadbo odbojke; Žoge za odbojko
zh-TW: 體育用品 > 競技體育 > 排球: 排球網配件; 排球網; 排球柱; 排球護具; 排球鞋; 排球訓練輔助用具; 排球用球
ko: 스포츠용품 > 운동 > 배구: 배구 네트 액세서리; 배구 네트; 배구 포스트; 배구 보호 장비; 배구화; 배구 훈련 장비; 배구공
hu: Sportszerek > Atlétika > Röplabda: Röplabdaháló-kiegészítők; Röplabdahálók; Röplabdaoszlopok; Röplabda-védőfelszerelés; Röplabdacipők; Röplabda edzési segédeszközök; Röplabdák
nl: Sportartikelen > Lichaamssporten > Volleybal: Accessoires voor volleybalnetten; Volleybalnetten; Volleybalpalen; Beschermende uitrusting voor volleybal; Volleybalschoenen; Hulpmiddelen voor volleybaltraining; Volleyballen
zh-CN: 体育用品 > 田径 > 排球用品: 排球网配件; 排球网; 排球柱; 排球护具; 排球鞋; 排球训练辅助设备; 排球
da: Sportsartikler > Atletik > Volleyball: Tilbehør til volleyballnet; Volleyballnet; Volleyballstolper; Beskyttelsesudstyr til volleyball; Volleyballsko; Træningsudstyr til volleyball; Volleybolde